最　高　行　政　法　院　裁　定
　　　　　　　　　　　　　94年度裁字第01075號
上　訴　人　特勝企業有限公司
代　表　人　乙○○
被 上訴 人　財政部臺灣省南區國稅局
代　表　人　甲○○
上列當事人間因稅捐稽徵法事件，上訴人對於中華民國93年1月
30日高雄高等行政法院92年度簡字第314號判決，提起上訴，本
院裁定如下：
　　主  文
上訴駁回。
上訴審訴訟費用由上訴人負擔。
　　理  由
按對於適用簡易程序之裁判提起上訴或抗告，須經本院許可，且
該許可以訴訟事件所涉及之法律見解具有原則性者為限。行政訴
訟法第235條定有明文。次按「營業人銷售貨物或勞務，應依本
法營業人開立銷售憑證時限表規定之時限，開立統一發票交付買
受人。」、「對外營業事項之發生，營利事業應於發生時自他人
取得原始憑證，如進貨發票，或給予他人原始憑證，如銷貨發票
。給與他人之憑證，應依次編號並自留存根或副本。」、「營利
事業依法規定應給與他人憑證而未給與，應自他人取得憑證而未
取得，或應保存憑證而未保存者，應就其未給與憑證、應自他人
取得憑證而未取得，或應保存憑證而未保存者，應就其未給與憑
證、未取得憑證或未保存憑證，經查明認定之總額，處百分之五
罰鍰。」行為時營業稅法第32條第1項前段、稅捐稽徵機關管理
營利事業會計帳簿憑證辦法第21條第1項及稅捐稽徵法第44條分
別定有明文。又「人民違反法律上之義務而應受行政罰之行為，
法律無特別規定時，雖不以出於故意為必要，仍須以過失為其責
任條件。但應受行政罰之行為，僅須違反禁止規定或作為義務，
而不以發生損害或危險為其要件者，推定為有過失，於行為人不
能舉證證明自己無過失時，即應受處罰。」並經司法院釋字第
275號解釋在案。而本件上訴人於民國86年承攬千興建設股份有
限公司（下稱千興公司）商業綜合大樓之地下室安全措施工程，
銷售額計新台幣（下同）1,428,571元，未依規定開立統一發票
予實際買受人，卻開立予非實際交易對象欽國營造股份有限公司
（下稱欽國公司）。案經台南市稅捐稽徵處依據高雄市稅捐稽徵
處函轉法務部調查局南部地區機動工作組（下稱南機組）調查資
料審核違章成立，乃依稅捐稽徵法第44條規定，按上訴人銷售總
額處以百分之五罰鍰計71,428元。上訴人不服，申經復查，未獲
變更，提起訴願，亦遭決定駁回，遂提起本件訴訟。原審法院則
略以：經查，上訴人前開違章事實，有財政部財稅資料中心專案
申請調檔統一發票查核清單、高雄市稅捐稽徵處90年5月14日90
高市稽密核字第33611號函、南機組89年12月19日89南機法字第
20729號函、南機組扣押物明細表、欽國公司出借牌照收取服務
費暨虛開發票統計表、欽國公司負責人李富國、會計楊麗芳於南
機組之談話筆錄及臺灣高雄地方法院檢察署89年度偵字第25823
號起訴書等影本附於原處分卷可稽，洵堪認為真實。且查千興公
司之案場係自行承造，非欽國公司所承攬發包。上訴人雖堅稱其
係銷售貨物予欽國公司，是其開立發票之對象當然為欽國公司，
惟欽國公司實際既未承作千興商業綜合大樓工程，則該公司自無
從向上訴人為交易行為，並無法認定上訴人就其應依法將統一發
票給予實際買受人規定之行為，是屬無過失，故上訴人有違反稅
捐稽徵法第44條規定之行為，原處分按上訴人銷售總額處以百分
之五罰鍰計71,428元，尚無違法，訴願決定予以維持亦無違誤，
因而依簡易程序判決駁回上訴人之訴。本院經核原判決於法尚無
違誤。茲上訴意旨仍執詞略謂：依欽國公司負責人於89年8月30
日法務部調查局南部地區機動工作組詢問筆錄的陳述內容，千興
公司於台南市稅捐稽徵處詢問筆錄的陳述內容，及欽國公司與上
訴人所簽訂工程承攬合約中所訂之簽約日期，均可證明欽國公司
為上訴人的直接買受人，原判決未予注意，顯有判決違背法令之
違法等語。本院經核上訴論旨，旨在以其對法律上見解之歧異，
指摘原審判決不當，然並無所涉及之法律見解具有原則性，揆之
首揭規定，其上訴即不應許可，應予駁回。
依行政訴訟法第249條第1項前段、第104條、民事訴訟法第95條
、第78條、第85條第1項前段，裁定如主文。
中    華    民    國    94    年    6    月    9      日
                  第四庭審判長法  官　徐　樹　海
                              法  官　高　啟　燦
                              法  官　吳　錦　龍
                              法  官　黃　合　文
                              法  官　林  茂  權
以  上  正  本  證  明  與  原  本  無  異
中    華    民    國    94    年    6    月    9      日
　　　　　　　　　　　　　　　書記官　王　褔　瀛
